# 子公司执行新金融工具准则，而母公司未执行，合并报表如何处理？

提问人：mdzcpa 时间：2019-04-08 22:23:39
请教各位：子公司执行新金融工具准则，而母公司未执行，母公司合并报表时如何处理？

回答人：chenyiwei
对此问题，一般认为可以参照当初发布新收入准则的通知（财会 [2017]22号）规定的方法处理，即：
母公司执行本准则、但子公司尚未执行本准则的，母公司在编制合并财务报表时，应当按照本准则规定调整子公司的财务报表。母公司尚未执行本准则、而子公司已执行本准则的，母公司在编制合并财务报表时，可以将子公司的财务报表按照母公司的会计政策进行调整后合并，也可以将子公司按照本准则编制的财务报表直接合并，母公司将子公司按照本准则编制的财务报表直接合并的，应当在合并财务报表中披露该事实，并且对母公司和子公司的会计政策及其他相关信息分别进行披露。
企业对合营企业和联营企业的长期股权投资采用权益法核算的，比照上述原则进行处理，但不切实可行的除外。